臺灣雲林地方法院刑事判決
111年度易字第302號
公  訴  人  臺灣雲林地方檢察署檢察官
被      告  吳晶雅



上列被告因妨害秘密案件，經檢察官提起公訴（111年度偵字第2
066號），被告就被訴事實為有罪之陳述，經告知簡式審判程序
意旨，並聽取檢察官及被告之意見後，法官裁定行簡式審判程序
，判決如下：
    主      文
甲○○犯竊錄他人非公開活動罪，處拘役伍拾日，如易科罰金，以
新臺幣壹仟元折算壹日。
扣案之蘋果廠牌行動電話壹支，沒收之。
    事實及理由
壹、犯罪事實
一、甲○○與乙○○為朋友。乙○○於民國110年5月間某日，邀約甲○○
    及1名真實姓名、年籍不詳之男子至乙○○位於雲林縣○○市○○
    路0段000○0號6樓住處內，乙○○及該男子因故脫去衣物。甲○
    ○因不滿乙○○離間其與男友之情感，竟基於妨害他人秘密之
    犯意，於該日，在上址內，以其所有隨身攜帶之蘋果牌iPho
    ne 7行動電話（扣案，下稱本案行動電話），拍攝該男子與
    乙○○背部裸露（未達猥褻程度）之非公開活動照片1張。嗣
    甲○○於110年11月21日22時41分許，以通訊軟體Line（下稱L
    ine）將上開照片傳給李小小，李小小則於110年11月23日2
    時40分許，以電話號碼0000000000號傳送簡訊之方式，將上
    開照片傳給乙○○之男友林信良。林信良收受該照片後，告知
    乙○○，乙○○驚覺遭偷拍，遂報警處理，始查悉上情。　　
貳、程序部分
    本案被告甲○○所犯之罪，非死刑、無期徒刑、最輕本刑為
    3 年以上有期徒刑之罪，或高等法院管轄第一審之案件，被
    告於準備程序中，就前揭被訴事實為有罪之陳述，經告以簡
    式審判程序之旨，並聽取被告與檢察官之意見後，法官認無
    不得或不宜改依簡式審判程序進行之處，爰依刑事訴訟法第
    273 條之1 第1 項、第284 條之1 規定，裁定本案行簡式審
    判程序。是本案之證據調查，依刑事訴訟法第273 條之2 規
    定，不受同法第159 條第1 項、第161 條之2 、第161 條之
    3 、第163 條之1 及第164 條至第170 條規定之限制，合先
    敘明。
參、認定犯罪事實所憑之證據及理由
    上開犯罪事實，業據被告坦承不諱（本院卷第47頁），核與
    證人即告訴人乙○○（偵卷第21頁至第23頁、第29頁至第33頁
    、第89頁至第93頁）、證人李小小（偵卷第35頁至第39頁、
    第89頁至第93頁）、證人林信良（偵卷第41頁至第43頁、第
    89頁至第93頁）之證述情節相符，並有告訴人背部裸露翻拍
    照片（偵卷第45頁）在卷可稽，及扣案之本案行動電話1支
    （111年度保管檢字第228號）可憑，堪認被告之任意性自白
    與事實相符，應堪採信。綜上，本案事證明確，被告犯行洵
    堪認定，應依法論科。
肆、論罪科刑
一、按刑法第315 條之1第2 款旨在保障個人不欲人知之隱私資
    訊，不受他人以錄音或錄影等設備取得。至於行為人實施侵
    害行為時其行為縱為被害人所知悉，只要被害人未予同意，
    仍無解於罪行之成立。行為人於上開主客觀條件存在之際，
    使用設備錄取他人隱私資訊，無論行為之際其行為是否為被
    害人知悉，所侵害者均為受法律所保護之隱私權利，且被害
    人無端被揭露隱私秘密之痛苦更無分軒輊。因此，行為人錄
    取被害人影像之際，縱被害人知悉行為人正在進行侵害行為
    ，仍屬構成妨害秘密罪名（臺灣高等法院暨所屬法院103 年
    度法律座談會刑事類提案第10號參照）。被告未經告訴人同
    意，用本案行動電話無端以拍照方式竊錄告訴人之非公開活
    動，侵犯告訴人不欲他人見聞之隱私資訊，不論被告攝錄之
    際，告訴人有無發現，均仍構成妨害秘密罪。是核被告所為
    ，係犯刑法第315 條之1第2 款之竊錄他人非公開活動罪。
二、爰以行為人之責任為基礎，審酌被告未經告訴人同意以本案
    行動電話竊錄告訴人非公開之背部裸露照片，侵害告訴人之
    隱私，對告訴人心理造成恐慌及不安全感，實有不該。惟念
    及被告犯後坦承犯行，略見悔意，復表明有意願和解，惜本
    院聯絡告訴人未果（本院卷第38頁），被告態度尚可，且被
    告無任何刑事前科，有台灣高等法院被告前案紀錄表可查，
    素行尚佳，應毋庸從重量刑。並考量被告自陳已婚，有子女
    ，無業，國小畢業之教育程度等一切情狀，量處如主文所示
    之刑，另諭知易科罰金之折算標準。
三、沒收部分：
　　按刑法第315 條之1、第315 條之2 竊錄內容之附著物及物
    品，不問屬於犯人與否，沒收之，刑法第315 條之3 定有明
    文。經查，扣案之本案行動電話1 支，係被告用以竊錄告訴
    人非公開活動竊錄內容附著之物品，考量被告並不確定該照
    片已經刪除（偵卷第113頁、本院卷第51頁），為免該照片
    有再度外流之可能（縱已刪除還原後仍可能外流，仍附著於
    本案行動電話上），爰依刑法第315 條之3規定，宣告沒收
    之。本案行動電話既已諭知沒收，附著於本案行動電話內之
    竊錄影像，即無須再行諭知沒收，一併指明。
據上論斷，應依刑事訴訟法第273 條之1 第1 項、第299 條第1
項前段，判決如主文。
本案經檢察官丙○○提起公訴，檢察官魏偕峯到庭執行職務。
中　　華　　民　　國　　111 　年　　7 　　月　　19　　日
                  刑事第六庭    法  官  簡廷恩
以上正本證明與原本無異。
如不服本判決應於收受判決後 20 日內向本院提出上訴書狀，並
應敘述具體理由；其未敘述上訴理由者，應於上訴期間屆滿後20
 日內向本院補提理由書（均須按他造當事人之人數附繕本）。
「切勿逕送上級法院」。
告訴人或被害人對於判決如有不服，具備理由請求檢察官上訴者
，其上訴期間之計算，係以檢察官收受判決正本日期為準。
                                書記官  許馨月
中　　華　　民　　國　　111 　年　　7 　　月　　20　　日
附錄本案論罪科刑法條全文
中華民國刑法第315 條之1
有下列行為之一者，處3 年以下有期徒刑、拘役或30萬元以下罰
金：
一、無故利用工具或設備窺視、竊聽他人非公開之活動、言論、
    談話或身體隱私部位者。
二、無故以錄音、照相、錄影或電磁紀錄竊錄他人非公開之活動
    、言論、談話或身體隱私部位者。